【裁判字號】    95,交易,6
【裁判日期】    950217
【裁判案由】    公共危險等
【裁判全文】
臺灣基隆地方法院刑事判決        95年度交易字第6號
公  訴  人  臺灣基隆地方法院檢察署檢察官
被      告  丁○○
上列被告因公共危險等案件，經檢察官提起公訴（94年度偵字第
4959號），並經本院合議庭裁定由受命法官獨任進行簡式審判程
序，判決如下：
    主      文
丁○○服用酒類，不能安全駕駛動力交通工具而駕駛，處拘役肆
拾日，如易科罰金以參佰元折算壹日；又過失傷害人，處拘役伍
拾日，如易科罰金以參佰元折算壹日。應執行拘役捌拾日，如易
科罰金以參佰元折算壹日。
    事實及理由
一、本件犯罪事實應補充：「被告丁○○於員警到場處理尚不知
    何人為肇事者時，被告在肇事現場並當場承認其為肇事人，
    並接受裁判。」、證據應補充：「被告於本院準備程序及審
    判程序之自白。」、應適用之法條應補充：「被告於肇事後
    在現場等候，於員警到場處理時當場承認其為肇事人，並接
    受偵訊，有台北縣政府警察局瑞芳分局道路交通事故肇事人
    自首情形紀錄表1份在卷可憑，其就過失傷害部分係對未發
    覺之犯罪自首所接受裁判，應依刑法第62條前段之規定減輕
    其刑。」外，餘均引用如附件檢察官起訴書之記載。
二、據上論斷，應依刑事訴訟法第273條之1第1項、第284條之1
    、第299條第1項前段、第310條之2、第454條第2項，道路交
    通處罰條例第86條第1項，刑法第185條之3、第284條第1項
    前段、第62條前段、第41條第1項前段、第51條第6款，罰金
    罰鍰提高標準條例第1條前段、第2條，判決如主文。
本案經檢察官甲○○到庭執行職務。
中    華    民    國    95    年    2    月    17   日
                  刑事第三庭法  官    何怡穎
以上正本證明與原本無異。
對於本件判決如有不服，應於收受送達後10日內，向本院提出上
訴書狀，上訴於臺灣高等法院，並按他造當事人之人數附具繕本
。
中    華    民    國    95    年    2    月    17   日
                            書記官    李繼業
附錄本案論罪科刑法條：
刑法第185條之3
服用毒品、麻醉藥品、酒類或其他相類之物，不能安全駕駛動力
交通工具而駕駛者，處1年以下有期徒刑、拘役或3萬元以下罰金
。
刑法第284條第1項前段
因過失傷害人者，處 6 月以下有期徒刑、拘役或 500 元以下罰
金，致重傷者，處1年以下有期徒刑、拘役或500元以下罰金。
附件：
臺灣基隆地方法院檢察署檢察官起訴書
                                      94年度偵字第4959號
    被      告  丁○○  男  51歲（民國○○年○○月○日生）
                        住花蓮縣玉里鎮觀音里觀音85號
                        現住臺北縣瑞芳鎮建基新村25號
                        國民身分證統一編號：Ｚ000000000號
上列被告因公共危險等案件，已經偵查終結，認應該提起公訴，
茲將犯罪事實及證據並所犯法條分敘如下：
             犯罪事實
一、丁○○無領取汽車之駕駛執照，並明知於飲酒過量之情形下
     駕車將導致駕駛人注意能力及反應能力降低，有導致他人死
     傷之危險，竟於民國94年12月11日21時15分許，在台北縣瑞
     芳鎮○○路「上海之戀」ＫＴＶ飲酒後，已達不堪駕駛動力
     交通工具之程度，仍於酒後（呼吸酒精濃度值1 點34毫克）
     駕駛車牌號碼2 Ｑ─5532號自用小客車返回位於臺北縣瑞芳
     鎮建基新村25號線住處，途經上開建基路二段55號前時，本
     應注意駕駛人無駕駛執照不得駕車；駕駛汽車，應遵守道路
     交通標誌、標線、號誌之指示及注意車前狀況，並隨時採取
     必要之安全措施等規定，應讓執行車先行等規定，而依當時
     天氣雨天，夜間有照明，該路面濕潤無缺陷、道路無障礙及
     視距良好等情，並無不能注意之情事，竟疏於注意，貿然駛
     入來車之車道內，致與沿上述建基路二段由宜蘭往基隆方向
     行駛，為張國棟（未提出告訴）所駕駛並搭載乘客丙○○之
     車牌號碼9879─ＥＦ號自用小客車發生碰撞，丙○○因此受
     有胸部皮膚各泛紅約1.5 乘1 公分、2.5 乘0.5 公分及右第
     一腳趾擦傷約0.5 乘0.4 公分之傷害。
二、案經被害人丙○○訴由台北縣政府警察局瑞芳分局報告偵辦
     。
             證據並所犯法條
一、證據清單及待證事實：
壹、書證：
編號  證據名稱                待證事項
甲、  台北縣政府警察局道路    被告駕駛自用小客車肇事
       交通事故現場圖、調查    之事實
       報告表（一）、（二）
       、車號查詢汽車車籍表
       、台北縣政府警察局瑞
       芳分局道路交通事故肇
       事人自首情形紀錄表各
       1 份
乙、  車禍現場車及肇事車輛    同前事實
       照片共14幀
丙、  行政院衛生署基隆醫院    被害人丙○○因本次車禍
       診斷證明書1份           受傷之事實
丁、  酒精濃度測試表、觀察    被告酒醉駕駛車輛之事實
       紀錄表各1 紙、及台北
       縣政府警察局舉發違反
       道路交通管理事件通知
       單2 紙
貳、供述：
甲、  被告丁○○之供詞        全部犯罪事實
乙、  被害人丙○○之指訴      被告駕車肇事經過
丙、  證人張國棟之證詞        同上
二、核被告丁○○所為，係犯刑法第185 條之3 之公共危險罪及
     同法第284 條第1 項前段之過失傷害等罪嫌。所犯上開二罪
     間，犯罪各別，罪名不同，請予分論併罰。又被告無駕駛執
     照駕駛車輛、復酒醉駕車，因而致被害人丙○○受傷，並請
     依道路交通管理處罰條例第86條第1 項之規定加重其刑至二
     分之一。
三、依刑事訴訟法第251條第1 項提起公訴。
     此    致
臺灣基隆地方法院
中    華    民    國    94    年    12    月    31    日
                               檢察官  乙  ○  ○
本件正本證明與原本無異
中    華    民    國    95    年    1     月    5     日
                              書記官  楊  雅  玲
附錄所犯法條：
刑法第185條之3
    服用毒品、麻醉藥品、酒類或其他相類之物，不能安全駕駛
    動力交通工具而駕駛者，處1年以下有期徒刑、拘役或3萬元
    以下罰金。
刑法第284條
    因過失傷害人者，處6月以下有期徒刑、拘役或500元以下罰
    金，致重傷者，處1年以下有期徒刑、拘役或500元以下罰金
    。
    從事業務之人，因業務上之過失傷害人者，處1年以下有期
    徒刑、拘役或1 千元以下罰金，致重傷者，處 3 年以下有
    期徒刑、拘役或2千元以下罰金。


司法院資訊處製作；財團法人民間司法改革基金會備份。
